# 请教陈版

提问人：tian 苗 66 时间：2016-01-13 14:32:00
无形资产-土地使用权未摊销，其理由是该土地使用权尚未开发，是否合理？我查阅相关资料，并未找到与之相对应的文件资料。

回答人：chenyiwei
首先看取得该土地使用权的目的。如果用于建造对外出售的商品房等房地产开发产品的，则该土地使用权属于存货，不应摊销；用于建造自用固定资产或投资性房地产的，则该土地使用权应自取得之日起摊销，而不论是否实际开工。

提问人：xiaoaixihuanchi 时间：2016-01-31 21:57:27
审计小白，在实际操作中遇到以下问题，希望陈版及大家可以给点指教，不胜感激，烦劳大家了。 1 、关于合并范围的问题：被审计单位有一个参股公司在 2013 年以及 2014 年均纳入了合并范围（不应当纳入），同时还有一家实际控制的公司在 2013 年和 2014 年均未纳入合并范围（应当纳入），现在 2015 年想把该纳入的纳入，不该纳入的剔除，同时不想变化期初合并数字，该如何处理？ 2 、被审计单位和子公司有一笔往来，子公司做预收处理并且开具发票给被审计单位，一直未转收入，被审计单位接收到发票后直接作为成本入账，未做往来挂账，这样合并抵消的时候该如何处理，同时 2 家子公司之间也存在类似的情况，一家子公司给另外一个子公司开发票做预收但是没收到钱，于是借方记到应收，对方则记到应付。这样子公司之间应收和应付抵消之后还有一笔相同金额的预收挂在账上。 3 、被审计单位 2012 年 6 月份一套房产，做预付账款处理， 2013 年 6 月份进行了实际交房验收，因一直未取得购房发票，单位未做购入固定资产处理， 2015 年 11 月份单位取得了发票，做出购入固定资产的处理，同时将 2013 年 6 月份交房以来的折旧补提，同时记录在 2015 年度的管理费用中，这样做是否可行？

回答人：chenyiwei
1 、这属于前期差错，请根据该事项是否构成重大差错来相应进行更正处理。如果属于重大差错的，应追溯重述合并报表的前期比较数据。 2 、应首先检查对帐不平的原因，消除双方或一方的记账错误。 3 、 2013 年 6 月交房时就应根据合同约定的价格进行暂估入帐并开始计提折旧。以前未作购入固定资产处理，属于前期差错。

提问人：tvfxqzhu 时间：2016-03-02 16:27:12
企业销售货物为客户代垫运费，将运费计入销售费用，将来再开票问客户charge回来，计入主营业务收入，平进平出。 求教陈版，是否需要将收入和费用相互抵减？ 是否有可依据的准则？ 谢谢！

回答人：chenyiwei
这首先要考虑收入确认是应采用总额法还是净额法。如果符合净额法条件的，则按代收代付处理，不确认损益。如果符合总额法条件的，则分别确认收入和销售费用。

提问人：tvfxqzhu 时间：2016-03-02 21:38:59
谢谢陈版主！ 但是我还是想先说一下这家公司的背景。它是一个生产型企业，自己不负责运输，都是委托运输公司，这块运费也只是代垫。
如果按照总额法的概念， 《国际会计准则第 18 号——收入》附录第 21 段指出： 如果企业承担了与货物销售或劳务提供相关的重大风险和报酬，则其应当认定为委托方。表明企业处于委托方地位的特征包括： ① 根据所签订的合同条款，企业是首要的义务人，负有向顾客提供商品或服务或者履行订单的首要责任，例如有责任确保所提供的商品或服务可以被顾客或用户接受。 ② 在顾客下订单之前和之后，以及在运输途中，或者在货物退回时，企业均承担了一般存货风险。 ③ 企业具有定价自由权，该自由权可以是直接的也可以是间接的，例如通过提供额外的产品或服务。 ④ 企业就其应向客户收取的款项，承担了源自客户的信用风险。
那么这家企业，因为是EXW的贸易条款，运输中不承担风险，且这块运费平进平出，没有自主定价权，是否更表示企业应当以净额法确认收入？ 谢谢陈版主！

回答人：chenyiwei
因为是EXW条款，所以应采用净额法，代垫运费按代收代付处理。

提问人：wjcpa9568 时间：2016-03-06 17:01:46
2014 年度报告中已把递延收益作为政策变更，调整到其他非流动负债，但为何 2015 附注中还有这两个附注？

回答人：chenyiwei
不清楚你说的具体是什么问题？递延收益一向是需要单列的报表项目。

提问人：komachan 时间：2016-03-07 23:14:03
借帖子请教陈版，问个视同销售的所得税问题，
将自产产品用于职工福利或者推广，在账务上会确认收入，并对应相应的成本、费用； 那么既然这里已经确认了收入，是否还需要在计算所得税时进行纳税调增，把视同销售利润再加一次上去？

回答人：chenyiwei
不应重复计算。会计上已经确认销售，就不应当再视同销售加一次。

提问人：wjcpa9568 时间：2016-03-11 16:38:09
负债表上有递延收益、其他非流动负债这两个栏目，对于递延收益如何填列比较好

回答人：chenyiwei
属于“递延收益”会计科目核算范围的项目，都应在“递延收益”项目中列示。曾经有一度资产负债表上没有设置“递延收益”项目，现在早已单列了。

提问人：feng0549 时间：2016-03-23 10:17:39
母公司对子公司本期增资 1 个亿，增资前持股比例为86%，净资产为 2 个亿，增资后持股比例为90%，净资产变为 3 个亿，上述交易是否可以看成购买少数股东股权？合并层次是否相对于资本公积减少0.2亿（1-（ 3 0.9-2 86%）），少数股东权益增加0.2亿，直接在合并权益表中的资本公积其他减少0.2亿，少数股东权益增加0.2亿？ 谢谢！

回答人：chenyiwei
可以这样理解。不过你的金额算错了，应该是0.02亿元而不是0.2亿元。

提问人：feng0549 时间：2016-03-24 08:17:10
谢谢陈版，是0.02亿，具体放权益表的那个项目呢，所有者权益内部结转的其他吗?

回答人：chenyiwei
“所有者权益内部结转——其他”一行内，资本公积和少数股东权益一增一减。

提问人：ellyliang 时间：2016-04-12 18:20:13
B帮A卖软件产品，签订委托代销协议抽成30%,不定义为销售佣金的话，可以理解为分成收入吗？ A全额开票给第三方客户，B开30%发票给A，我们只做70%的收入。

回答人：chenyiwei
要看合同条款以确定A和B谁是主要责任人，谁是代理人。类似问题（收入确认和计量应采用总额法还是净额法）在版面上已经讨论过很多，请自行搜索。

提问人：changchun 时间：2016-04-13 01:55:54
请教陈版：收购少数股权100%控股，原来持股51%，在合并范围变更附注中如何披露，质检部让披露，不知如何披露。谢谢

回答人：chenyiwei
应在附注“八、在其他主体中的权益”中的“2、在子公司的所有者权益份额发生变化且仍控制子公司的交易”中披露。这不是企业合并交易，没有导致合并报表范围的变化。

提问人：kingsen307 时间：2016-08-14 10:35:25
1 、场外期权业务如何会计核算 ABC有限公司（以下简称“公司”） 2016 年 6 月 6 日与C公司签订了场外期权交易协议，卖出了美式看涨期权，标的资产为上海期货交易所铜 1611 合约，同时收到了期权费X元(详见附件2)。 公司在收到期权费时 如何处理？ 在资产负债表日 如何根据公允价值核算损益？
2 、某公司 2015 年底根据董事会决议计提了研发部门专项奖励基金50W，财务处理为： 借：管理费用-奖励基金 50 贷：应付职工薪酬 50 2016年 1 月公司购买了某资产管理计划50W 借：可供出售 50 贷：银行存款 50
2 月董事会决议 将该资产管理计划作为上述奖励发放给职工，财务处理： 借：应付职工薪酬 50 贷：可供出售 50但是上述资产管理计划并未实际转让给研发部门的相关人员，企业给出的解释是因为研发部门刚成立，人员不稳定，该资产奖励的具体人员尚未确定，请问这种情况下 公司是否可以直接如此财务处理？

回答人：chenyiwei
1 、收到期权费时，该期权费代表交易性金融负债的初始公允价值，因此借记银行存款，贷记交易性金融负债，后续该期权属于以公允价值计量且其变动计入当期损益的金融负债。 2 、何时确认应付职工薪酬和对应的费用，应根据《企业会计准则第 9 号——职工薪酬（ 2014 年修订）》第九条和第十条的规定判断，请结合案例具体情况判断确认条件是否已经满足。

提问人：kingsen307 时间：2016-08-15 22:14:59
问题背景： ABC有限公司（以下简称“公司”） 2016 年 6 月 28 日购入金鹰混合型基金 3000 万元，会计处理为： 借：交易性金融资产3000W 贷：银行存款 3000W 6月 29 日该基金作出分红公告（详见附件一），分红金额为7,446,486.93元,公司会计处理为： 借：
应收利息 7,446,486.93 贷：投资收益 7,446,486.93 分红后该混合型基金每份净值大幅下降， 6 月 30 日下降后合计净值金额为22,503,869.82元,公司作为公允价值变动损失核算，会计处理为： 借：公允价值变动损益 7,496,130.18 贷：交易性金融资产 7,496,130.18 问题： 1 、公司目前将该基金分红作为投资收益核算，并根据财税[2008]1号第二条之规定在计算企业所得税之前将该投资收益作为了应纳税所得额调减额，该处理是否合适？ 2 、项目组检查了基金分红公告，公告显示收益分配基准日为2016 年 6 月 27 日，公司购买该金融产品的日期为 6 月 28 日，购买价实际应当包含了该基金分红，故针对该基金分红金额是否可以作为初始成本的调减额，即金融资产初始成本确认时应当将该基金分红金额扣除？
1 公告基本信息 基金名称 金鹰行业优势混合型证券投资基金 基金简称 金鹰行业优势混合 基金主代码 210003 基金合同生效日 2009年 7 月 1 日 基金管理人名称 金鹰基金管理有限公司 基金托管人名称 中国银行股份有限公司 公告依据 基金合同及其他相关法律法规收益分配基准日 2016 年 6 月 27 日 截止收益分配基准日的相关指标 基准日基金份额净值（单 位：元） 1.4502 基准日基金可供分配利润（单位：元） 81,078,881.69 截止基准日按照基金合 同约定的分红比例计算 的应分配金额（单位：元） 24,323,664.51 本次分红方案（单位：元/10份基金份额） 3.6 有关年度分红次数的说明 本次分红为 2016 年第一次分红 注：本次分红方案是指每十份基金份额发放红利3.6元。 2 与分红相关的其他信息 权益登记日 2016 年 6 月 30 日 除息日 2016 年 6 月 30 日（场外） 现金红利发放日 2016 年 7月 4 日 分红对象 权益登记日在金鹰基金管理有限公司登记在册的本基金全体持有人。 红利再投资相关事项的说明 选择红利再投资的投资者，其现金红利将按 2016 年 6 月 30 日除息后的基金份 额净值转换为基金份额数，于 2016 年 7 月 1 日直接计入其基金账户，投资者可 于 2016 年 7 月 4 日后到各代销机构查询、赎回。 税收相关事项的说明 根据财政部、国家税务总局的财税字［ 2002 ］ 128 号《关于开放式证券投资基金有 关税收问题的通知》及财税[2008]1 号《关于企业所得税若干优惠政策的通知》的 规定，基金向投资者分配的基金收益，暂免征收所得税。 费用相关事项的说明 本基金本次分红免收分红手续费。 选择红利再投资方式的投资者其红利所转换 的基金份额免收申购费用。 3 其他需要提示的事项 （１）本次收益分配公告已经本基金托管人复核。 （２）因本次分红导致基金净值变化，不会改变本基金的风险收益特征，不会降低基金投资风险或提高基 金投资收益。 （３）登记日以后（含权益登记日）申购的基金份额不享有本次分红权益，而权益登记日当天申请赎回的 基金份额享有本次分红权益。 （４）投资者可以在基金开放日的交易时间内到销售网点修改分红方式，本次分红确认的方式将按照投资者在权益登记日之前（不含权益登记日，即 2016 年 6 月 30 日）
最后一次选择成功的分红方式为准。 请投 资者到销售网点或通过本公司客户服务中心（400-6135-888）确认分红方式是否正确，如不正确或希望修改 分红方式的，请务必在权益登记日之前（不含权益登记日，即 2016 年 6 月 30 日）到销售网点办理变更手续。
（５）欲了解本基金分红详细情况，可到各销售网点或通过本基金管理人客户服务中心查询。 本基金管理人客户服务电话：400-6135-888 本基金管理人网站：http://www.gefund.com.cn （６）本基金管理人承诺以诚实信用、勤勉尽责的原则管理和运用基金资产，但不保证基金一定盈利，也 不保证最低收益。 投资有风险，敬请投资者在投资基金前认真阅读基金合同、招募说明书等基金法律文件， 并根据自身的风险承受能力选择适合自己的基金产品。 特此公告。 金鹰基金管理有限公司 2016 年 6 月 29 日

回答人：chenyiwei
如果在购入该基金之前，该基金管理人已经宣告分红，则企业有权获得分红的金额应确认为单独的应收项目，不计入交易性金融资产的初始投资成本中。

提问人：阿狼 时间：2016-10-17 14:49:32
公司以承接工程施工为主营业务， 2015 年按完工进度确认收入（未开具相关发票）成本并计提相关营业税、城建税及教育费附加，如该金额为 1000 万元，计提相关营业税 30 万元及城建税及教育费附加3.6万元。 2016 年度营改增后，开具增值税率为11%的增值税票，如仅开具了 400 万元，请教， 2016 年度应按 1000 万元冲减相关收入、税金及附加还是按照 2016 年度开票收入 400 万元冲减冲减相关收入、税金及附加？ 未能查到相关文件，请指教

回答人：chenyiwei
没有看明白你的问题？ 税制改革不涉及会计上收入确认原则的调整，在确保前期按完工百分比法确认收入不构成前期差错的前提下，无需调整或冲回前期已确认的收入。如果前期确认的收入因为截至 2016 年 4 月 30 日尚未到税法规定的纳税义务发生时间，没有申报纳税，在营改增后需按增值税进行纳税申报的，则就所申报的增值税应纳税额冲减本期（ 2016 年 5 月）的营业收入，同时确认应交税费即可。

提问人：阿狼 时间：2016-10-17 23:17:17
陈版：该企业 2015 年确认了工程收入 1000 万，该部分收入未开票，也未申报，我们计提了营业税，到 16 年开具了这部分的 400 万（还有 600 万未开票未申报）收入对应的发票。由于 15 年计提的是营业税，现在变成增值税。这部分税金如何处理，是否要将 15 年计提的 1000 万收入对应的营业税金全部冲销？还是只冲 16 年开具的 400 万部分？

回答人：chenyiwei
因为该 600 万今后开票时也是缴纳增值税，所以应将该 1000 万原先计提的营业税全部冲销，并按应缴纳的增值税（不考虑是否已到法定的纳税义务发生时间）予以计提和冲减收入。这些账务处理都在 2016 年 5 月进行，不追溯前期。

提问人：zengfengxia 时间：2016-10-24 11:22:50
陈版，营改增生效日期是 5 月 1 日，在此之前会计上确认收入但不符合税收申报条件的情况下，有理由认定会在营改增生效日后计缴营业税的，是不是在 5 月 1 日之前就应当冲回计提的营业税金及其相应的附加？

回答人：chenyiwei
是的。财税[2016]36号文是在 2016 年 3 月 23 日发布的，所以相关的会计调整应在当天进行。

提问人：super 小兔妈咪 时间：2016-11-11 16:24:49
陈版，我单位给别的单位做电缆产品，签合同时对方即付给我方60%预付款，并要求我方开票，而此时我方连生产电缆的原料都没购买，请问我方怎么做账务处理，因为开票了，是不是得确认收入。如果确认收入，成本还没有，怎么办呢。谢谢
该贴已经同步到 super小兔妈咪的微博

回答人：chenyiwei
开票并不意味着在会计上同时确认收入，只是说明发生了税法意义上的纳税义务。你说的情况在收到款时应按开出发票上注明的税额确认“应交税费——应交增值税（销项税额）”，将不含税部分继续确认为预收账款。